【裁判字號】    89,上易,1671
【裁判日期】    891121
【裁判案由】    侵占
【裁判全文】
臺灣高等法院高雄分院刑事判決          八十九年度上易字第一六七一號
    上訴人
    即被告  甲○○
右上訴人因侵占案件，不服臺灣屏東地方法院八十九年度易字第七四二號中華民國八
十九年八月二十一日第一審判決（起訴案號：臺灣屏東地方法院檢察署八十九年度偵
字第一六二五號），提起上訴，本院判決如左：
      主      文
上訴駁回。
      事實及理由
一、本案經本院審理結果，認原審判決之認事用法及量刑，均無不當，應予維持，並
    引用原審判決書記載之事實、證據及理由。
二、上訴人即被告甲○○上訴意旨雖又辯稱：伊租車跑外務，是要長期租車，因生意
    上週轉困難，故租金未能全部給付，伊租車後有付二次新臺幣（下同）三千六百
    元，付一次二萬元，並無侵占意圖云云。
三、惟查，被告向告訴人租車時，係約定租用期間一日，如欲長期續租，於租車時，
    必與告訴人訂明，乃僅租用一日，難謂有長期租車之真意。被告所付之二次三千
    六百元，係過期甚久，經告訴人公司催討時，始交付二日之租金塞責。另二萬元
    ，即係於檢察官傳訊後，始匯款交付。告訴人公司因被告未償清租金，不願續租
    ，屢經催討，均置之不理。迄檢察官起訴後，仍拒不還車，至八十九年五月廿四
    日，該車為告訴人公司發現，始強行將車開回，核計租金有十四萬元未付，為證
    人即告訴人公司職員王乾誠證述無訛。由是觀之，被告經告訴人公司催討，不清
    償租金，又不還車，其有侵占意圖，已甚明確。至其繳付少量租金，無非敷衍告
    訴人公司而已，不能執此為由而免責。
四、綜上所敘，上訴意旨執前詞指摘原判決不當，為無理由，應予駁回。
據上論斷，應依刑事訴訟法第三百六十八條、第三百七十三條，判決如主文。
本案經檢察官張其主到庭執行職務。
中    華    民    國        八十九      年     十一     月    二十一    日
                              臺灣高等法院高雄分院刑事第五庭
                                  審判長法官  洪慶鐘
                                        法官  惠光霞
                                        法官  陳朱貴
右正本證明與原本無異。
不得上訴。
                                      書記官  陳金卿
中    華    民    國        八十九      年     十一     月    二十二    日
                                                                      Ｈ
附件
臺灣屏東地方法院刑事判決                          八十九年度易字第七四二號
    公  訴  人  臺灣屏東地方法院檢察署檢察官
    被      告  甲○○  男  三十四歲（民國○○○年○月○○○日生）
                        住屏東縣萬丹鄉○○村○○路○段四五六號
                        身分證統一編號：Ｔ一二七六六九七號
右列被告因侵占案件，經檢察官提起公訴（八十九年度偵字第一六二五號），本院判
決如左：
     主  文
甲○○意圖為自己不法之所有，而侵占自己持有他人之物，處有期徒刑參月。
     事  實
一、甲○○於民國八十九年一月二十五日下午八時十五分許，至屏東縣屏東市○○○
    路一五七號張振歐所經營之「皇嘉小客車租賃行」處，向張振歐承租車號Ｄ七─
    七八五九號小客車一部，雙方約定每日租金新台幣（下同）一千八百元，租賃期
    間為一日，並由林進益簽發面額三萬元之本票一紙以資擔保，詎甲○○於翌日（
    即同年月二十六日）租期屆滿後，竟意圖為自己不法之所有，將其所持有之上開
    車輛侵占入己以為他用，亦未給付使用車輛之代價，屢經張振歐催討，均置之不
    理，迨至張振歐訴請公訴人偵查起訴時，猶未返還。嗣後，甲○○始於同年五月
    二十四日下午九時許，將該車交還張振歐，並給付部分租金，惟迄今仍積欠張振
    歐約十四萬餘元之相當於租車代價之款項。
二、案經張振歐訴請臺灣屏東地方法院檢察署檢察官偵查起訴。
     理  由
一、右揭事實業據被告甲○○坦承不諱，核與告訴人張振歐及其員工王乾誠指述之情
    節相符，復有租賃契約書、本票及存證信函各一紙附卷足憑。次查，被告於租期
    屆至後，既未返還車輛而欲繼續使用，然未與告訴人洽商，復拒不繳付使用之對
    價，此外，就告訴人之催討，置之不理，未經告訴人之同意，使用該車達將近四
    個月之期間，足徵其係意圖為自己不法之所有，而將該車侵占入己，雖現已將車
    輛返還告訴人，仍無礙其犯行之認定，本件事證明確，應予依法論科。
二、核被告所為係犯刑法第三百三十五條第一項侵占罪。爰審酌被告素行尚可，犯後
    坦承犯行，態度良好，惟其為一己之私，侵占他人財產，雖現已將車輛返還，惟
    仍未賠償告訴人相當於租車代價之損失等一切情狀，量處如主文所示之刑。
據上論斷，應依刑事訴訟法第二百九十九條第一項前段、刑法第三百三十五條第一項
，罰金罰鍰提高標準條例第一條前段，判決如主文。
本案經檢察官莊啟勝到庭執行職務。
中      華      民      國      八十九      年    八    月    二十一    日
                                      臺灣屏東地方法院刑事第二庭
                                          法  官    蔡憲德
右正本證明與原本無異。
對於本判決如有不服應於收受送達後十日內向本院提出上訴書狀上訴於台灣高等法院
高雄分院並按他造當事人之人數附具繕本。
                                          書記官    林鴻仁
中      華      民      國      八十九      年      八    月  二十一    日
附錄本案論罪科刑法條
刑法第三百三十五條第一項
意圖為自己或第三人不法之所有，而侵占自己持有他人之物者，處五年以下有期徒刑
、拘役或科或併科一千元以下罰金。


司法院資訊處製作；財團法人民間司法改革基金會備份。
